臺灣宜蘭地方法院刑事判決　
111年度易字第163號
公  訴  人  臺灣宜蘭地方檢察署檢察官
被      告  陳姿君



上列被告因竊盜案件，經檢察官提起公訴（111年度偵緝字第156
、157、160、161、162、163、164、165號），本院判決如下：
    主  文
丁○○犯附表編號一至八「主文及沒收」欄所示之罪，各處附表編
號一至八「主文及沒收」欄所示之刑及沒收。附表編號一至二、
五至八所處拘役部分，應執行拘役壹佰貳拾日，如易科罰金，以
新臺幣壹仟元折算壹日；附表編號三至四所處有期徒刑部分，應
執行有期徒刑柒月，如易科罰金，以新臺幣壹仟元折算壹日。
    犯罪事實
一、丁○○意圖為自己不法之所有，基於竊盜之犯意，分別於附表
    編號1至8所示之時間、地點，以附表編號1至8所示之方式，
    竊取附表編號1至8所示之人之財物。
二、案經戊○○、己○○、丙○○、乙○○、庚○○分別訴由宜蘭縣政府警
    察局羅東、宜蘭分局報告臺灣宜蘭地方檢察署檢察官偵查起
    訴。
    理  由
一、證據能力之說明：
(一)按被告以外之人於審判外之陳述，雖不符刑事訴訟法第159
    條之1至第159條之4規定，而經當事人於審判程序同意作為
    證據，法院審酌該言詞陳述或書面陳述作成時之情況，認為
    適當者，亦得為證據；當事人、代理人或辯護人於法院調查
    證據時，知有第159條第1項不得為證據之情形，而未於言詞
    辯論終結前聲明異議者，視為有前項之同意，刑事訴訟法第
    159條之5規定甚明。查本判決所引用之被告以外之人於審判
    外之供述證據，檢察官、被告丁○○對各該證據能力均不爭執
    (見本院卷第140-141頁)，且至言詞辯論終結前，均未聲明
    異議，本院審酌上開證據方法於製作時之情況，尚無違法不
    當，應認以之作為證據應屬適當。
(二)本案所引用之非供述證據，無證據證明係實施刑事訴訟程序
    之公務員違背法定程序所取得，亦無證據證明有何偽造、變
    造之情事，依刑事訴訟法第158條之4之反面解釋，自應認均
    具有證據能力，得作為證據，合先敘明。
二、上開犯罪事實，業據被告於本院審理時均坦承不諱，核與如
    附表證據欄所示之證人於警詢中之證述情節大致相符，並有
    如附表證據欄所示之證據等在卷可稽，足認被告前開出於任
    意性之自白核與事實相符，可以採信。附表編號1至8之犯罪
    事實事證已臻明確，被告之犯行均堪認定，均應予依法論罪
    科刑。
三、論罪科刑
(一)核被告就附表編號1至3、5至8所為，均係犯刑法第320條第1
    項竊盜罪；就附表編號4所為，係犯刑法第321條第1項第2款
    之毀壞門窗竊盜罪。被告就附表編號1至5所為，與另案被告
    曲建蕙間有犯意聯絡及行為分擔，應論以共同正犯。
(二)被告所犯上開8罪之犯意各別，行為互殊，應予分論併罰之
    。
(三)爰以行為人之責任為基礎，審酌被告未有任何前科紀錄，有
    臺灣高等法院被告前案紀錄表1份在卷可稽，素行尚稱良好
    ，不思以正當途徑獲取所需，於本案數次以竊盜方式獲取不
    應得之財物，顯未能尊重他人之財產法益，所為應予非難，
    並審酌其犯罪動機、手段及竊取財物價值之犯罪所生損害，
    除與告訴人戊○○、被害人壬○○達成和解外(詳下述)，迄未與
    其餘告訴人及被害人達成和解，賠償告訴人及被害人之損失
    ，兼衡其於本院審理中自述為大學畢業之智識程度，從事殯
    葬業、未婚、有1名未成年子女及母親須扶養等家庭經濟狀
    況(見本院卷第227頁)及犯後坦承犯行之態度等一切情狀，
    分別量處如附表所示之刑，並各諭知易科罰金之折算標準；
    並分別考量被告所犯如附表編號1至2、5至8及3至4所示犯行
    間，各次竊盜時間間隔、行竊方法、過程、態樣、犯罪類型
    、情節，斟酌被告犯罪行為之不法與罪責程度，及對其施以
    矯正之必要性，分別定其應執行刑如主文所示，及均諭知易
    科罰金之折算標準，以資懲儆。
四、沒收
(一)按犯罪所得，屬於犯罪行為人者，沒收之，於全部或一部不
    能沒收或不宜執行沒收時，追徵其價額，刑法第38條之1第1
    項前段、第3項分別定有明文。經查，被告竊得之花生2台斤
    、糯米2台斤、普拿疼止痛加強錠10錠等物，均屬被告之犯
    罪所得，未據扣案或實際發還告訴人，為避免被告因犯罪而
    坐享犯罪所得，依刑法第38條之1第1項前段、第3項規定，
    均應予沒收，並於全部或一部不能沒收或不宜執行沒收時，
    追徵其價額。
(二)共同正犯犯罪所得之沒收、追徵，應就各人所分得之數為之
    。所謂各人「所分得」之數，係指各人「對犯罪所得有事實
    上之處分權限」而言。因此，若共同正犯各成員內部間，對
    於犯罪所得分配明確時，應依各人實際所得予以宣告沒收；
    若共同正犯對於犯罪所得，其個人確無所得或無處分權限，
    且與其他成員亦無事實上之共同處分權限者，自不予諭知沒
    收。然若共同正犯對於犯罪所得享有共同處分權限，僅因彼
    此間尚未分配或分配狀況未臻具體、明確，則仍回歸共同正
    犯各成員對於不法利得享有共同處分權限時，應負共同沒收
    之責原則（最高法院108年台上字第1037號判決同斯旨）。
    查被告與另案被告曲建蕙共同竊得未扣案如附表編號1、3、
    5所示之之鬼滅之刃圖案鑰匙圈10個、金戒指1枚、輪胎撬棒
    3支、斜口鉗1支，被告與另案被告曲建蕙均供稱係對方取走
    竊得之物，自無從認定其等就上開犯罪所得，有何具體分配
    情形，衡情可認其等享有共同處分權限，爰均依刑法第38條
    之1第1項前段、第3項規定，宣告被告與另案被告曲建蕙共
    同沒收之，並於全部或一部不能沒收或不宜執行沒收時，共
    同追徵其價額。
(三)按犯罪所得，屬於犯罪行為人者，沒收之。但有特別規定者
    ，依其規定；前2項之沒收，於全部或一部不能沒收或不宜
    執行沒收時，追徵其價額。犯罪所得已實際合法發還被害人
    者，不予宣告沒收或追徵。刑法第38條之1第1項、第3項及
    第5項分別定有明文。再按宣告前2條之沒收或追徵，有過苛
    之虞、欠缺刑法上之重要性、犯罪所得價值低微，或為維持
    受宣告人生活條件之必要者，得不宣告或酌減之，刑法第38
    條之2第2項亦有明文。經查，本件被告之犯罪所得即竊得之
    筆記型電腦1臺、鬼滅之刃圖案鑰匙圈10個，已實際發還予
    被害人辛○○、甲○○保管，此有贓物認領保管單2份存卷可查
    ，爰不予宣告沒收。至本案被告竊得蠟筆小新吊飾130個及
    新臺幣(下同)1,400元，因被告已與告訴人戊○○及被害人壬○○達成調解，並分別以5,000及1,400元賠償告訴人及被害人
    之損失，有調解筆錄2份在卷可稽(本院卷第90-1、90-3頁)
    ，被告所賠償之金額，雖非刑法第38條之1第5項規定所指犯
    罪所得已實際合法「發還」被害人者，然參酌該條規定旨在
    保障被害人因犯罪所生之求償權，被告既與告訴人、被害人
    達成調解，並依調解之內容賠償給付，告訴人及被害人此部
    分求償權已獲滿足，若再予宣告沒收或追徵該犯罪所得，將
    有過苛之虞，爰依刑法第38條之2第2項之規定，不予宣告沒
    收，附此敘明。
據上論斷，應依刑事訴訟法第299條第1項前段，刑法第28條、第
320條第1項、第321條第1項第2款、第41條第1項前段、第8項、
第38條之1第1項前段、第3項、第51條第5款、第6款，刑法施行
法第1條之1第1項，判決如主文。 
本案經檢察官韓茂山提起公訴；檢察官董良造到庭執行職務。
中　　華　　民　　國　　111 　年　　9 　 月　　27 　　日
                  刑事第三庭審判長法　官  許乃文
　　　　　　　　　　　　　　　　　法  官  游欣怡
                                  法  官  劉芝毓
以上正本證明與原本無異。
如不服本判決應於收受送達後二十日內向本院提出上訴書狀，並
應敘述具體理由；其未敘述上訴理由者，應於上訴期間屆滿後二
十日內向本院補提理由書(均須按他造當事人之人數附繕本)「切
勿逕送上級法院」。
　　　　                         書記官   翁靜儀　　　　
中　　華　　民　　國　　111 　年　　9 　　月　　28　　日
附錄本案論罪科刑法條：
中華民國刑法第320條
意圖為自己或第三人不法之所有，而竊取他人之動產者，為竊盜
罪，處五年以下有期徒刑、拘役或五十萬元以下罰金。
意圖為自己或第三人不法之利益，而竊佔他人之不動產者，依前
項之規定處斷。
前二項之未遂犯罰之。
中華民國刑法第321條
犯前條第一項、第二項之罪而有下列情形之一者，處六月以上五
年以下有期徒刑，得併科五十萬元以下罰金：
一、侵入住宅或有人居住之建築物、船艦或隱匿其內而犯之。二
    、毀越門窗、牆垣或其他安全設備而犯之。
三、攜帶兇器而犯之。
四、結夥三人以上而犯之。
五、乘火災、水災或其他災害之際而犯之。
六、在車站、港埠、航空站或其他供水、陸、空公眾運輸之舟、
    車、航空機內而犯之。
前項之未遂犯罰之。
編號 犯罪事實 證據 主文及沒收 1 丁○○、曲建蕙共同基於意圖為自己不法所有之竊盜犯意聯絡，於民國110年5月16日23時43分許，由丁○○騎乘車牌號碼000-000號普通重型機車搭載曲建蕙，至辛○○所經營位於宜蘭縣○○鎮○○路00號之5「御夾娃娃機店」，由曲建蕙把風並阻擋監視器，丁○○則徒手破壞娃娃機臺出口處之壓克力擋板（毀損部分未據告訴），竊取機臺內之「鬼滅之刃圖案鑰匙圈」20個，得手後兩人騎乘上開機車離去。嗣辛○○發現其店內娃娃機遭人破壞，調閱店內之監視器畫面後報警處理，經警通知丁○○於110年5月18日到案說明，丁○○當場交出上開遭竊之鑰匙圈10個（已發還辛○○保管），始悉上情。 1.被告丁○○於警詢、檢察官偵訊及本院審理時之自白。（見110年度偵字第4113號卷第4【背面】-5【背面】頁、111年度偵緝字第156號卷第20-23頁、本院卷第69-76、137-143、219-227頁） 2.另案被告曲建蕙於警詢及檢察官偵訊時之證述。（見110年度偵字第4113號卷第6-9、38-38【背面】頁） 3.證人即被害人辛○○於警詢之指述。（見110年度偵字第4113號卷第9【背面】-10頁） 4.宜蘭縣政府警察局羅東分局扣押筆錄、扣押物品目錄表、贓物認領保管單各1份及監視器錄影畫面擷取照片暨現場照片15張。（見110年度偵字第4113號卷第11【背面】-18【背面】頁） 丁○○共同犯竊盜罪，處拘役叁拾日，如易科罰金，以新臺幣壹仟元折算壹日。 未扣案之犯罪所得鬼滅之刃圖案鑰匙圈拾個均與曲建蕙共同宣告沒收，於全部或一部不能沒收或不宜執行沒收時，與曲建蕙共同追徵其價額。 2 丁○○、曲建蕙共同基於意圖為自己不法所有之竊盜犯意聯絡，於110年5月17日2時56分許，由丁○○騎乘車牌號碼000-000號普通重型機車搭載曲建蕙，至戊○○所經營位於宜蘭縣○○鎮○○路000號之夾娃娃機店，由曲建蕙徒手破壞娃娃機臺出口處之壓克力擋板（毀損部分未據告訴），兩人徒手竊取機臺內之蠟筆小新吊飾130個，得手後騎乘上開機車離去。嗣戊○○發現其店內之夾娃娃機遭人破壞，調閱店內之監視器畫面後報警處理，始悉上情。 1.被告丁○○於警詢、檢察官偵訊及本院審理時之自白。（見110年度偵字第4445號卷第5【背面】-6【背面】、111年度偵緝字第156號卷第20-23頁、本院卷第69-76、137-143、219-227頁）。 2.另案被告曲建蕙於警詢及檢察官偵訊時之證述（見110年度偵字第4445號卷第7-8、28【背面】頁）。 3.證人即告訴人戊○○於警詢之指述（見110年度偵字第4445號卷第9-10頁） 4.監視器錄影畫面擷取照片暨現場照片7張。（見110年度偵字第4445號卷第10【背面】-11頁） 丁○○共同犯竊盜罪，處拘役伍拾日，如易科罰金，以新臺幣壹仟元折算壹日。  3 丁○○、曲建蕙共同基於意圖為自己不法所有之竊盜犯意聯絡，於110年5月17日13時55分許，由丁○○騎乘車牌號碼000-000號普通重型機車搭載曲建蕙，至己○○所經營位於宜蘭縣○○鎮○○○路00號之「金緻銀樓」，由曲建蕙負責把風，丁○○則於假意試戴金戒指1枚時，趁隙將金戒指置於口罩內而竊取之，得手後兩人騎乘上開機車離去。嗣己○○發現上開物品遭竊，調閱店內之監視器畫面後報警處理，始悉上情。 1.被告丁○○於警詢、檢察官偵訊及本院審理時之自白。（見110年度偵字第4062號卷第5【背面】-7、111年度偵緝字第156號卷20-23頁、本院卷第69-76、137-143、219-227頁）。 2.另案被告曲建蕙於警詢及檢察官偵訊時之證述。（見110年度偵字第4062號卷第7【背面】-8【背面】、32頁）。 3.證人即告訴人己○○於警詢及本院審理時之證述（見110年度偵字第4062號卷第9【背面】-10頁、本院卷第189頁）。 4.監視器錄影畫面擷取照片14張（見110年度偵字第4062號卷第13-16頁）。 丁○○共同犯竊盜罪，處有期徒刑貳月，如易科罰金，以新臺幣壹仟元折算壹日。 未扣案之犯罪所得金戒指壹枚與曲建蕙共同宣告沒收，於全部或一部不能沒收或不宜執行沒收時，與曲建蕙共同追徵其價額。 4 丁○○、曲建蕙共同基於意圖為自己不法所有之竊盜犯意聯絡，於110年6月16日1時34分許，由丁○○騎乘車牌號碼000-000號普通重型機車搭載曲建蕙，至宜蘭縣○○鄉○○路0段000巷0弄0號之「玄開廟」，由丁○○以石頭破壞廟內辦公室大門之玻璃後開鎖入內後（毀損部分未據告訴），徒手竊取甲○○所有之筆記型電腦1臺，得手後兩人騎乘上開機車離去。嗣甲○○發現上開物品遭竊後，調閱該廟內、外之監視器錄影畫面並報警處理，經警於110年7月1日8時許，持搜索票至曲建蕙位於宜蘭縣○○鄉○○路0段000號之住處執行搜索，當場扣得上開筆記型電腦（已發還甲○○保管），始悉上情。　 1.被告丁○○於警詢、檢察官偵訊及本院審理時之供述及自白（見110年度偵字第5053號卷第3【背面】-5、111年度偵緝字第156號卷20-23頁、本院卷第69-76、137-143、219-227頁）。 2.另案被告曲建蕙於檢察官偵訊時之證述（見110年度偵字第5053號卷第33頁）。 3.證人即被害人甲○○於警詢之指述（見110年度偵字第5053號卷第8【背面】-10頁）。 4.宜蘭縣政府警察局宜蘭分局搜索、扣押筆錄、扣押物品目錄表、贓物認領保管單各1份及監視器錄影畫面擷取照暨現場、扣案物照片17張（見110年度偵字第5053號卷第12【背面】-14、16【背面】-21頁）。 丁○○共同犯毀壞門窗竊盜罪，處有期徒刑陸月，如易科罰金，以新臺幣壹仟元折算壹日。 5 丁○○、曲建蕙共同基於意圖為自己不法所有之竊盜犯意聯絡，於110年8月1日3時20分許，由丁○○騎乘車牌號碼000-000號普通重型機車搭載曲建蕙，至丙○○所經營位於宜蘭縣○○鄉○○路0段00號之「順成輪胎行」，由曲建蕙把風，丁○○則徒手竊取丙○○所有放置輪胎行騎樓之工具組1組（內含特製輪胎撬棒3支、斜口鉗1支），得手後兩人騎乘上開機車離去。嗣丙○○發現上開物品遭竊，調閱店內之監視器畫面後報警處理，始悉上情。 1.被告丁○○於警詢、檢察官偵訊及本院審理時之自白（見110年度偵字第6700號卷第5-6、111年度偵緝字第156號卷20-23頁、本院卷第69-76、137-143、219-227頁）。 2.另案被告曲建蕙於檢察官偵訊時之證述（見110年度偵字第6700號卷第29頁）。 3.證人即告訴人丙○○於警詢及本院審理時之證述（見110年度偵字第6700號卷第6【背面】-7頁、本院卷第190頁）。 4.監視器錄影畫面擷取照片7張（見110年度偵字第6700號卷第8【背面】-10頁）。 丁○○共同犯竊盜罪，處拘役肆拾日，如易科罰金，以新臺幣壹仟元折算壹日。 未扣案之犯罪所得輪胎撬棒3支、斜口鉗1支均與曲建蕙共同宣告沒收，於全部或一部不能沒收或不宜執行沒收時，與曲建蕙共同追徵其價額。 6 丁○○意圖為自己不法之所有，基於竊盜之犯意，於110年8月21日22時4分許，騎乘車牌號碼000-0000號普通重型機車，至壬○○所管理位於宜蘭縣○○鄉○○路00號之「四結福德廟」，徒手竊取廟內許願池中之零錢新臺幣1,400元，得手後騎乘上開機車離去。嗣壬○○發現現金遭竊後報警處理，經警調閱土地公廟內、外及附近路口之監視器錄影畫面後，始悉上情。 1.被告丁○○於警詢、檢察官偵訊及本院審理時之自白（見110年度偵字第6790號卷第5-7、111年度偵緝字第156號卷20-23頁、本院卷第69-76、137-143、219-227頁）。 2.證人即被害人壬○○於警詢之指述（見110年度偵字第6790號卷第4-4【背面】頁）。 3.監視器錄影畫面擷取照片及現場照片18張（見110年度偵字第6790號卷第8-12頁）。 丁○○犯竊盜罪，處拘役叁拾日，如易科罰金，以新臺幣壹仟元折算壹日。  7 丁○○意圖為自己不法之所有，基於竊盜之犯意，於110年10月3日21時20分許，騎乘車牌號碼000-0000號普通重型機車，至乙○○所經營位於宜蘭縣○○市○○路000號前之攤位，徒手竊取放置於該處乙○○所有之花生、糯米各2台斤，得手後騎乘上開機車離去。適乙○○查看監視器發現上開物品遭竊後報警處理，始悉上情。 1.被告丁○○於警詢、檢察官偵訊及本院審理時之供述及自白（見110年度偵字第7812號卷第5-8、111年度偵緝字第156號卷20-23頁、本院卷第69-76、137-143、219-227頁）。 2.證人即告訴人乙○○於警詢之指述（見110年度偵字第7812號卷第10-12頁）。 3.車輛詳細資料報表、租用/分期購買機車切結/合約書各1份及監視器錄影畫面擷取照8張（見110年度偵字第7812號卷第13-18頁）。 丁○○犯竊盜罪，處拘役貳拾日，如易科罰金，以新臺幣壹仟元折算壹日。 未扣案之犯罪所得花生貳台斤、糯米貳台斤均沒收，於全部或一部不能沒收或不宜執行沒收時，追徵其價額。 8 丁○○意圖為自己不法之所有，基於竊盜之犯意，於110年11月19日17時10分許，在庚○○所管領位於宜蘭縣○○鎮○○路00號之「屈臣氏羅民店」，將陳列於貨架之「碧歐斯BIO金萃黃金精華露」1罐、「普拿疼止痛加強錠（10錠裝）」1盒之外包裝拆封後，將「碧歐斯BIO金萃黃金精華露」1罐及「普拿疼止痛加強錠」空盒放置在購物籃中，徒手竊得「普拿疼加強錠」10錠。嗣因庚○○聽聞開拆商品之聲音而上前詢問後報警處理，始悉上情（「碧歐斯BIO金翠黃金精華露」1罐、「普拿疼止痛加強錠」空盒1個已發還庚○○保管）。 1.被告丁○○於警詢、檢察官偵訊及本院審理時之供述及自白（見110年度偵字第8242號卷第6-7【背面】、111年度偵緝字第156號卷20-23頁、本院卷第69-76、88、137-143、219-227頁）。 2.證人即告訴人庚○○於警詢及本院審理時之證述（見110年度偵字第8242號卷第8-10頁、本院卷第190-191頁） 3.宜蘭縣政府警察局羅東分局扣押筆錄、扣押物品目錄表、贓物認領保管單、庫檢單各1份及監視器錄影畫面擷取照片暨扣案物照片5張。（見110年度偵字第8242號卷第11-15、18-20頁） 丁○○犯竊盜罪，處拘役貳拾日，如易科罰金，以新臺幣壹仟元折算壹日。 未扣案之犯罪所得普拿疼止痛加強錠拾錠均沒收，於全部或一部不能沒收或不宜執行沒收時，追徵其價額。